【裁判字號】    97,上訴,5243
【裁判日期】    980416
【裁判案由】    毒品危害防制條例
【裁判全文】
臺灣高等法院刑事判決                97年度上訴字第5243號
上  訴  人
即  被  告  甲○○
選任辯護人  陳建昌律師
上列上訴人即被告因違反毒品危害防制條例案件，不服臺灣桃園
地方法院97年度訴字第296號、第795號第一審判決（起訴案號：
臺灣桃園地方法院檢察署96年度偵字第30083號；追加起訴案號
：臺灣桃園地方法院檢察署97年度蒞追字第3號），提起上訴，
本院判決如下︰
    主  文
原判決關於甲○○於96年11月27日上午8時許、同年12月1日中午
12時30分許販賣第一級毒品予黃曉峰部分，及於96年4月間某日
下午6、7時許、同年7、8月間某日中午某時、同年12月5日下午6
時46分許販賣第二級毒品予葉志偉部分，暨定執行刑部分均撤銷
。
甲○○所犯如附表一編號1.2.3.所示之罪，各處如附表一編號1.
2.3.所示之宣告刑。應執行有期徒刑貳拾年；扣案之BENQ牌行動
電話壹具（含門號0000-000000 號之SIM 卡壹枚）沒收；未扣案
之販賣第一級毒品、第二級毒品所得財物新臺幣陸仟元沒收，如
全部或一部不能沒收時，以其財產抵償之。
其餘被訴如附表二所示販賣第二級毒品部分，均無罪。
    事  實
一、甲○○明知海洛因及甲基安非他命係毒品危害防制條例第2
    條第2項第1款、第2款所定之第一級毒品及第二級毒品，不
    得非法持有及販賣，竟基於意圖營利販賣第一級毒品海洛因
    及第二級毒品甲基安非他命之犯意，以其所使用之門號0000
    000000號BENQ牌行動電話為聯絡管道，而為下列犯行：
（一）於民國（下同）96年11月27日上午7時18分、7時56分、8
      時1分許，由黃曉峰先後以其所使用門號為0000-000000號
      之行動電話，撥打甲○○前揭門號與之聯繫。雙方約定購
      買第一級毒品海洛因之價格及數量後，黃曉峰即於同日上
      午8時許，前往甲○○位於桃園縣楊梅鎮○○路207巷1弄3
      號住處巷口與甲○○會合，由甲○○交付海洛因1包（重
      量約0.15公克）予黃曉峰，黃曉峰則當場交付新臺幣（下
      同）3,000元予甲○○。
（二）於96年12月1日上午11時7分、11時45分、中午12時1分、
      12時16分、12時29分許，由黃曉峰先後以其所使用門號為
      0000-000000 號之行動電話，撥打甲○○前揭門號與之聯
      繫。黃曉峰先向甲○○表示欲購買第一級毒品海洛因，經
      甲○○告以其人在新竹縣湖口鄉之千大傢俱行（原判決誤
      載為大千傢俱行，應予更正）後，黃曉峰即於同日中午12
      時29分許抵達千大傢俱行門口，再撥打甲○○前揭門號表
      示欲購買2,000 元之海洛因，甲○○即於同日中午12時30
      餘分許，委由1 名不知情之姓名不詳之成年男子交付海洛
      因1 包（重量約0.2 公克）予黃曉峰，並向黃曉峰收取
      2,000 元。
（三）於同年12月5日下午6時28分、6時46分許，由葉志偉先後
      以其所使用門號為0000-000000 號之行動電話，撥打甲○
      ○前揭門號與之聯繫。雙方約定購買第二級毒品甲基安非
      他命0.2 公克、價格1,000 元後，葉志偉即於同日下午6
      時46分許抵達甲○○位於桃園縣楊梅鎮○○路207巷1弄3
      號住處門口，再撥打甲○○前揭門號表示其已到達，甲○
      ○即於同日下午6時40餘分許，委由1名不知情之姓名不詳
      之成年男子交付甲基安非他命1包（重量約0.2公克）予葉
      志偉，並向葉志偉收取1,000元。
二、嗣於同年12月7日下午3時許，由桃園縣政府警察局楊梅分局
    員警與黃曉峰約定由黃曉峰出面向甲○○購買毒品，黃曉峰
    即於同日下午5時47分許，以其所使用前揭門號之行動電話
    撥打甲○○前揭門號與之聯繫。雙方約定購買第一級毒品海
    洛因3,000元後，黃曉峰即於同日下午5時50餘分許偕同員警
    前往甲○○前揭住處，由黃曉峰先進入甲○○前揭住處佯裝
    與甲○○交易完畢，再示意員警進入該處，甲○○旋於同日
    下午6時許為警查獲（甲○○此部分犯罪事實未據檢察官起
    訴），員警並於現場扣得甲○○所有供聯絡販毒事宜所用之
    BENQ牌行動電話1具（含門號0000-000000號之SIM卡1枚），
    及與本件犯罪事實無關之第一級毒品海洛因5包（驗餘合計
    淨重4.25公克）、第二級毒品甲基安非他命9包（驗餘合計
    淨重6.5529公克）。
三、案經桃園縣政府警察局楊梅分局報請臺灣桃園地方法院檢察
    署檢察官偵查起訴及由臺灣桃園地方法院檢察署檢察官追加
    起訴。
    理  由
甲、程序部分：
壹、本件被告甲○○被訴於96年12月7日下午7時許在其位於桃園
    縣楊梅鎮○○路207巷1弄3號住處以1,000元之價格販賣第二
    級毒品甲基安非他命1包（重約0.2公克）予葉志偉未遂部分
    ，原判決僅於理由欄內詳論以被告甲○○並無本次與葉志偉
    交易毒品之事實，因認其此部分被訴事實，應為無罪之判決
    云云（見原判決第9 頁至第11頁）；然於主文欄卻漏未為被
    告甲○○此被訴部分無罪之諭知，被告及檢察官復均未針對
    原判決此部分提起上訴（見本院卷第59頁反面）。是關於被
    告甲○○此部分被訴涉犯毒品危害防制條例第4 條第6 項、
    第2 項販賣第二級毒品未遂罪嫌部分，仍屬經原審判決無罪
    確定，不在本院應審理之範圍，本院僅須就被告甲○○提起
    上訴部分（即原判決諭知被告甲○○有罪部分）加以審究，
    合先敘明。
貳、證據能力部分：
一、按「檢察官、檢察事務官、司法警察官或司法警察逮捕被告
    、犯罪嫌疑人或執行拘提、羈押時，雖無搜索票，得逕行搜
    索其身體、隨身攜帶之物件、所使用之交通工具及其立即可
    觸及之處所」、「搜索，經受搜索人出於自願性同意者，得
    不使用搜索票。但執行人員應出示證件，並將其同意之意旨
    記載於筆錄」，刑事訴訟法第130條、第131條之1定有明文
    。查本件被告被查獲之過程，係由桃園縣政府警察局楊梅分
    局員警與證人黃曉峰約定由黃曉峰出面向被告購買毒品，黃
    曉峰即於96年12月7日下午5時47分許，以其所使用門號為00
    00000000號之行動電話，撥打被告之門號0000-000000 號與
    之聯繫，雙方約定購買第一級毒品海洛因3,000 元後，黃曉
    峰即於同日下午5 時50餘分許偕同員警前往甲○○前揭住處
    ，由黃曉峰先進入甲○○前揭住處佯裝與甲○○交易完畢，
    再示意員警進入該處，此業據證人黃曉峰（原審卷第95、
    155 、156 頁）、員警黃俊憲（原審卷第126 頁）供證明確
    ，並有被告所使用前揭門號之行動電話雙向通聯紀錄可資參
    照。而證人黃俊憲於原審審理中結證：「被告住處1 樓門沒
    關，我們就直接進去，……我們上到3 樓看到被告正在開冰
    箱拿東西吃，一眼就看到3 樓桌上有毒品安非他命、安非他
    命吸食器，我們就問被告桌上東西那裡來的，被告承認是他
    的，我們又問他還有無其他毒品，被告說沒有，我們問被告
    可不可以看看別的地方，被告說可以，我們就在同一張桌子
    底下發現1 個黑色包包，裡面有分裝好的安非他命、海洛因
    1 包1 包的。桌上還有1 支BENQ牌的手機放在吸食器旁邊，
    我們問他這支手機是否是0938，被告說是」等語（原審卷第
    123 頁），且稱：因為證人黃曉峰說是用這支電話跟被告聯
    絡，證人葉志偉當時亦是打桌上這支0938開頭的手機，所以
    查扣該手機等語（原審卷第124 頁）。綜上所述，證人黃曉
    峰偕同員警前往被告前揭住處，於向被告購得海洛因，甫步
    出被告住處1 樓大門之際，員警即掌握到該次毒品交易之買
    賣雙方，被告當時即屬犯罪實施後即時發覺之現行犯（證人
    黃俊憲於原審證稱現場除被告外，並無他人在場），則員警
    為逮捕被告，逕自被告立即可觸及之住處桌上扣得BENQ牌行
    動電話1 具（含門號0000-000000 號之SIM 卡1 枚），應符
    合刑事訴訟法第130 條附帶搜索之要件。況查，本件員警於
    被告前揭住處實施搜索，係經被告自願性同意為之，除據證
    人黃俊憲供證明確外，並有搜索扣押筆錄附卷可稽（96年度
    偵字第30083 號卷第38頁），應亦符合刑事訴訟法第131 條
    之1 之要件。是本件員警實施之搜索，並無何違法之處，其
    因搜索所扣得之證物，均有證據能力。被告及其辯護人辯稱
    本件搜索並不合法，所扣得之證物並無證據能力云云，尚難
    憑取。
二、又按檢察官職司追訴犯罪，就審判程序之訴訟構造言，檢察
    官係屬與被告對立之當事人一方，偵查中對被告以外之人所
    為之偵查筆錄，或被告以外之人向檢察官所提之書面陳述，
    性質上均屬傳聞證據。在理論上。如未予被告反對詰問、適
    當辯解之機會，一律准其為證據，似有違當事人進行主義之
    精神，對被告之防禦權亦有所妨礙；然而現階段刑事訴訟法
    規定檢察官代表國家偵查犯罪、實施公訴，必須對於被告之
    犯罪事實負舉證之責，依法其有訊問被告、證人及鑑定人之
    權，證人、鑑定人且須具結，而實務運作時，偵查中檢察官
    向被告以外之人所取得之陳述，原則上均能遵守法律規定，
    不致違法取供，其可信性極高，為兼顧理論與實務，乃於修
    正刑事訴訟法時，增列第159條之1第2項，明定被告以外之
    人（含被害人、證人等）於偵查中向檢察官所為陳述，除顯
    有不可信之情況外，得為證據（最高法院95年度臺上字第
    1044號判決參照）；復按刑事訴訟法第159條之1第2項，明
    定被告以外之人於偵查中向檢察官所為陳述，除顯有不可信
    之情況外，得為證據。所謂「不可信之情況」，由法院審酌
    被告以外之人於陳述時之外在環境及情況而為判斷。而被告
    以外之人於偵查時，是否與被告對質，與其陳述時之外在環
    境並無必然之關聯，自不得以偵查中未經被告詰問，逕認該
    陳述無證據能力。至該等陳述與事實是否相符，要屬證據證
    明力之問題，與證據能力之有無，不容混淆（最高法院94年
    度臺上字第7132號判決、95年度臺上字第1585號判決參照）
    ；又證人於檢察官偵查中所為之陳述，審酌該陳述作成之客
    觀條件及環境，認其心理狀態健全，並無受到脅迫、利誘或
    詐欺，自非顯有不可信之情形，依刑事訴訟法第159條之1第
    2項之規定，亦得為證據（最高法院95年度臺上字第934號判
    決參照）。經查，本件證人黃曉峰、葉志偉分別於96年12月
    14日、97年1月22日、同年1月25日、同年3月21日偵查中均
    經依法具結並分別證述向被告購買毒品之情節，且渠等亦均
    無受到脅迫、利誘或詐欺之情形，並無顯不可信之情況存在
    ，且於原審審理中，原審已傳喚其等到庭接受交互詰問，保
    障被告之對質詰問權，自應認證人黃曉峰、葉志偉2人於檢
    察官偵訊時之證言均有證據能力。
三、末按本判決所引用之其餘供述證據，經本院依法踐行調查證
    據程式，檢察官、辯護人及被告均不爭執其餘各該證據之證
    據能力，且迄本院言詞辯論終結前未就其餘證據之證據能力
    聲明異議，又查無依法應排除其證據能力之情形，是後述所
    引用其餘供述證據之證據能力均無疑義，均得作為本案證據
    。
乙、實體部分：
壹、有罪部分：
一、訊據上訴人即被告甲○○矢口否認有何販賣第一級毒品、第
    二級毒品之犯行，辯稱：其只有施用毒品，不曾販賣毒品給
    黃曉峰和葉志偉，且其亦不曾使用本件扣案之門號為0000-0
    00000號之行動電話云云。
二、惟查：
（一）如附表一編號1.2.所示販賣第一級毒品海洛因予黃曉峰部
      分：
  １、此部分犯罪事實，業據證人黃曉峰於偵查及原審審理中證
      述：其都是以其所使用門號為0000-000000 號之行動電話
      撥打被告甲○○所使用之門號0000-000000 號向被告購買
      毒品，先於96年11月27日購買3,000 元、0.15公克之海洛
      因，方式係其在電話中先跟被告說好價錢、數量，嗣後再
      於被告位於桃園縣楊梅鎮○○路207巷1弄3號住處巷口見
      面付款並拿取海洛因（96年度偵字第30083號卷第118 頁
      ；原審卷第90頁）；又於同年12月1日向被告購買2,000元
      、0.2公克之海洛因，此次係與被告相約在新竹縣湖口鄉
      的千大傢俱行交易，伊抵達後，即打電話給被告表示要購
      買2,000元之海洛因，掛完電話過了約2、3分鐘，就有1位
      伊不認識30多歲之人將海洛因交給伊，伊就將錢交給這個
      人；伊打電話給被告時有聽到擲骰子的聲音，被告當時就
      在千大傢俱行內，可能是在裡面賭博沒有出來；當天伊是
      以2,000元買到0.2公克之海洛因等語明確（原審卷第154
      、155、156頁）；又證人黃曉峰於96年11月27日上午7時1
      8分、7時56分、8時1分許，先後以其所使用門號為0000-0
      00 000號之行動電話，撥打被告甲○○門號0000-000000
      號與之聯繫，當時被告以該門號通話之基地台站台位址位
      於桃園縣楊梅鎮○○路；嗣證人黃曉峰又於96年12月1日
      上午11時7分、11時45分、中午12時1分、12時16分、12
      時29分許，先後以其所使用前揭門號之行動電話，撥打被
      告甲○○前揭門號與之聯繫，當時被告以該門號通話之基
      地台站台位址位於新竹縣湖口鄉，亦有被告所使用前揭門
      號之行動電話雙向通聯紀錄（見該通聯紀錄第83頁、第92
      至93頁，外放於卷外）可資參照，互核證人黃曉峰所述撥
      打行動電話與被告聯繫，以及嗣後購買海洛因之時間、地
      點，均與上開雙向通聯紀錄所顯示二人通話之時間及被告
      所在地所屬基地台之位置相吻合，自得互為補強，是證人
      黃曉峰上開證述應足採信；此外，復有證人黃曉峰指認被
      告之指認照片1幀（96年度偵字第30083號卷第32頁）附卷
      可稽，是被告此部分販賣第一級毒品予黃曉峰之事實堪以
      認定。
  ２、辯護人雖於原審為被告辯稱：證人黃曉峰供稱在購毒當日
      又喝美沙冬，顯與常情不合云云，然查證人黃曉峰係供稱
      其於96 年12月1日始開始喝美沙冬，直至其被勒戒那天為
      止（原審卷第92頁），足見證人黃曉峰於向被告購買海洛
      因當時，尚未戒斷其施用第一級毒品海洛因之毒癮，是尚
      難僅以證人黃曉峰坦承有喝美沙冬之情，即遽認其證述向
      被告購買海洛因之證言不足採信。
  ３、至證人黃曉峰雖於偵查及原審審理中所述向被告購買海洛
      因之日期略有出入，然證人黃曉峰業於原審審理中說明其
      於偵查中所述向被告購買海洛因之日期有所誤記，並經原
      審提示上開雙向通聯紀錄後予以更正（原審卷第92頁、第
      95頁、第154頁、第157頁），則關於證人黃曉峰所述向被
      告購買海洛因之時間，自應以其於原審審理中更正後之陳
      述較為可採，尚難僅以其前後所供向被告購買海洛因之日
      期略有出入，即認其證言全部均不足採信。又證人黃曉峰
      雖於96年11月27日向被告以3,000元購得0.15公克之海洛
      因，嗣於96年12月1日向被告以2,000元購得0.2公克之海
      洛因，然查販賣海洛因本即無公定價格，而每次買賣之價
      量，可能隨時依雙方關係深淺、資力、對行情之認知、來
      源是否充裕，乃至海洛因本身之純度等因素，而異其標準
      ，非可一概而論，是尚難僅以證人黃曉峰嗣以較少之金額
      卻能購得較多數量之海洛因為由，據以彈劾其證言之憑信
      性。被告徒以證人黃曉峰前後所述向被告購買海洛因之時
      間不符，雙向通聯紀錄僅能證明前開2門號之行動電話於
      該時有聯絡，不能證明聯絡之內容，且2次購買海洛因之
      價量竟成反比，有背常理，以及證人黃曉峰於原審審理中
      屢屢順應詢問者之意而改變之前之證言，顯係故意入被告
      於罪云云，據以提起上訴，指摘原判決採信證人黃曉峰之
      證言判決被告此部分有罪係屬不當，尚難憑取。
（二）如附表一編號3.所示販賣第二級毒品甲基安非他命予葉志
      偉部分：
  １、此部分犯罪事實，業據證人葉志偉於偵查及原審審理中證
      述：其是撥打被告甲○○所使用之門號0000-000000 號向
      被告表示要購買1,000 元安非他命，被告就要伊過去他家
      ，伊到被告家門口後，再撥打被告前揭門號表示伊已到達
      ，就會有人出來拿安非他命給伊，伊就將錢交給該人；96
      年12月5 日晚上6 時許，伊打電話向被告表示要買安非他
      命，當日晚上6 、7 時左右，伊一樣到被告位於桃園縣楊
      梅鎮○○路住處門口交易，那次是買1,000 元安非他命1
      小包，重量約0.2 公克等語明確（96年度偵字第30083 號
      卷第100 頁；原審卷第159 、160 、163 頁）；又證人葉
      志偉於96年12 月5日下午6 時28分、6 時46分許，先後以
      其所使用門號為0000000000號之行動電話，撥打被告甲○
      ○門號0000000000號與之聯繫，當時被告以該門號通話之
      基地台站台位址位於桃園縣楊梅鎮○○路，亦有被告所使
      用前揭門號之行動電話雙向通聯紀錄（見該通聯紀錄第9
      頁、第10頁，外放於卷外）可資參照，互核證人葉志偉所
      述撥打行動電話與被告聯繫，以及嗣後購買甲基安非他命
      之時間、地點，均與上開雙向通聯紀錄所顯示二人通話之
      時間及被告所在地所屬基地台之位置相吻合，自得互為補
      強，是證人葉志偉上開證述應足採信；此外，復有證人葉
      志偉指認被告之指認照片1幀（96年度偵字第30083號卷第
      34頁）附卷可稽。是被告此部分販賣第二級毒品予葉志偉
      之事實，堪以認定。
  ２、被告雖具狀辯稱：證人葉志偉購買毒品並非向被告取貨，
      又販賣毒品屬重大犯罪，刑度甚重，實無人願意幫販毒之
      人交付毒品給吸毒之人，則實際交付毒品予葉志偉者既非
      被告，顯見被告並無販賣甲基安非他命予葉志偉，況被告
      經員警所扣得甲基安非他命之外包裝並無證人葉志偉購買
      重量0.2公克之包裝式樣云云，然查本件並無證據顯示實
      際交付毒品予葉志偉之人對於所交付者係甲基安非他命，
      以及對被告販賣毒品之犯行係屬知情，遑論其是否有代為
      交付毒品之意願，況販毒者未必親自出面與買方交易，其
      委由他人代為交貨收款者，亦屢見不鮮；再者，本院認被
      告於96年12月7日經員警自被告上開住處扣得之第二級毒
      品甲基安非他命9包（驗餘合計淨重6.5529公克），與被
      告於96年12月5日販賣第二級毒品予葉志偉之犯行並無關
      聯，且毒品買家本即各自有不同之重量需求，賣家依買家
      之需求而以不同形式之包裝袋包裝毒品，亦難謂有何背離
      常情之處，是被告徒以實際交貨予葉志偉者另有其人，且
      於被告住處扣得甲基安非他命之外包裝與葉志偉購買重量
      0.2 公克之包裝式樣不符等情，主張其並無販賣第二級毒
      品予葉志偉之犯行云云，實難憑取。
（三）至被告另辯稱上揭行動電話非其所使用云云；然經查，上
      開行動電話門號0000-000000 號，其申請門號之類型為易
      付卡，申請人為姚錦東，固有該門號之雙向通聯紀錄可參
      ，然查，本件扣案之門號為0000-000000 號之BENQ牌行動
      電話1 具係被告所有、使用，此業據被告親自捺指印於扣
      押物品目錄表上，有楊梅分局偵查隊扣押物品目錄表1 紙
      （96年度偵字第30083 號卷第41頁）附卷足憑，再者，證
      人黃曉峰、葉志偉均堅指係撥打被告所使用之上開門號與
      被告聯繫毒品交易事宜，業如前述，而上開行動電話係於
      被告住處之桌上扣得，亦據證人即案發當時前往被告住處
      搜索之員警黃俊憲於原審審理中供證明確（原審卷第123
      頁），復衡諸證人黃俊憲於原審審理中結證：當時有1 支
      BENQ牌行動電話放在吸食器旁邊，其等問被告門號開頭是
      否0938，被告說是，因為之前黃曉峰指認被告販賣毒品時
      ，即已表示與被告聯絡的門號就是0938開頭，故其等才會
      當場問被告，而其等在搜索期間，葉志偉亦是撥打該門號
      與被告聯繫，其遂請葉志偉前來被告住處現場等情（原審
      卷第123 、124 頁），堪認本件扣案之門號為0000-00000
      0 號之BENQ牌行動電話，確係被告所有、使用無訛。辯護
      人於本院復為被告辯以：警詢錄音帶經原審勘驗結果，顯
      示被告於警詢時並未承認門號0000-000000 號之BENQ牌行
      動電話為其所有，但警詢筆錄記載是被告所有，顯見警詢
      筆錄記載不實云云；惟查本院並未以被告之警詢筆錄，作
      為認定上開行動電話係被告所有之依據，況被告於警詢時
      之錄音帶經原審勘驗結果，足以顯示員警於詢問時口氣平
      和，並未使用不正詢問方法，且被告回答問題時，口齒清
      晰，語氣平和，未有不安、恐懼之語調，有原審勘驗筆錄
      附卷足憑（原審卷第86頁），被告於本院審理中復供稱其
      以前所言均係出於自由意志而為陳述等語，則被告既係於
      未受強暴、脅迫等違反其意志自由之情況下簽立上開扣押
      物品目錄表，自足以認定本件扣案之門號為0000-000000
      號之BENQ牌行動電話，確係被告所有、使用，被告及其辯
      護人上開所辯，無非飾卸之詞，自均無足採。
三、按販賣毒品係違法行為，非可公然為之，且有其獨特之販售
    通路及管道，復無公定價格，容易增減分裝之份量，而每次
    買賣之價量，可能隨時依雙方關係深淺、資力、需求量及對
    行情之認知、毒品純度、來源是否充裕、查緝鬆嚴、購買者
    被查獲時供述購買對象之可能風險評估等，而異其標準，非
    可一概而論。關於被告甲○○上開販賣第一級毒品、第二級
    毒品之犯行，固無從逕憑卷證資料而推認其所得獲致之具體
    利潤金額為何，然查，近年來政府為杜絕毒品之氾濫，對於
    查緝施用及販賣毒品之工作，無不嚴加執行，販賣毒品罪又
    係重罪，設若無利可圖，衡情一般持有毒品之人當無輕易將
    所持有之毒品轉售他人而甘冒於再次向他人購買時，被查獲
    移送法辦並受長期自由刑或生命刑剝奪危險之理，且不論係
    以何包裝之毒品，均可任意分裝或增減其份量，而每次買賣
    之價量，亦隨前開因素而為機動地調整，因之販賣之利得，
    除經坦承犯行，或帳冊價量均臻明確外，委難察得實情，職
    是之故，縱未確切查得販賣所得賺取之實際差價，但除別有
    事證，足認係按同一價格轉讓，確未牟利外，尚難執此即認
    非法販賣之事證有所不足，致知過坦承者難辭重典，飾詞否
    認者反得逞僥倖，而失情理之平。準此，被告分別將海洛因
    、安非他命出售予黃曉峰、葉志偉，當有營利之意圖，殆無
    疑義。是本件事證明確，被告上開犯行洵堪認定。
四、按海洛因及甲基安非他命分屬毒品危害防制條例第2條第2項
    第1、2款所定之第一、二級毒品，不得非法持有、販賣，是
    核被告就附表一編號1.2.部分，係犯毒品危害防制條例第4
    條第1項之販賣第一級毒品罪，就附表一編號3.部分，則係
    犯同條例第4條第2項之販賣第二級毒品罪。被告在販賣前持
    有海洛因及甲基安非他命之低度行為，分別為其販賣之高度
    行為所吸收，不另論罪。被告就附表一編號2.所示販賣第一
    級毒品之犯行，及就附表一編號3.所示販賣第二級毒品之犯
    行，係委由不知情之姓名不詳之成年男子交貨、收款，為間
    接正犯。被告上開各次販賣第一級毒品、第二級毒品之犯行
    ，犯意各別，行為互殊，應予分論併罰。末按毒品危害防制
    條例第4條第1項規定：「販賣第一級毒品者，處死刑或無期
    徒刑；處無期徒刑者，得併科新臺幣1千萬元以下罰金」，
    然同為販賣第一級毒品之人，其原因動機不一，犯罪情節未
    必盡同，或有大盤毒梟者，亦有中、小盤之分，甚或僅止於
    吸毒者友儕間為求互通有無之有償轉讓者亦有之，其販賣行
    為所造成危害社會之程度自屬有異，法律科處此類犯罪，所
    設之法定最低本刑卻同為「無期徒刑，得併科新臺幣1千萬
    元以下罰金」，不可謂不重。於此情形，自非不可依客觀之
    犯行與主觀之惡性二者加以考量其情狀，是否有可憫恕之處
    ，適用刑法第59條之規定酌量減輕其刑，期使個案裁判之量
    刑，能斟酌至當，符合比例原則。查本件被告甲○○雖曾犯
    有賭博、違反麻醉藥品管理條例、違反毒品危害防制條例等
    案件，均經法院判處罪刑確定，此有本院被告前案紀錄表可
    稽，然此等犯罪大多為自己施用藥物、毒品，尚無重大犯罪
    紀錄，且本件被告甲○○販賣第一級毒品之犯行僅有2 次，
    數量輕微，所得共計僅有5,000 元，其犯行次數、所得均非
    重大，其犯罪情節當非與大盤毒梟者可資等同併論，倘依毒
    品危害防制條例第4 條第1 項之規定，就被告甲○○所犯販
    賣第一級毒品海洛因之犯行，論處法定最低本刑無期徒刑，
    實嫌過重，其犯罪之情狀顯可憫恕，爰就被告上開2 次販賣
    第一級毒品之犯行，各依刑法第59條、第65條第2項之規定
    ，酌量減輕其刑。
五、原審就被告甲○○上開2次販賣第一級毒品及1次販賣第二級
    毒品部分論罪科刑，固非無見。惟查：（一）本件員警於96
    年12月7 日自被告甲○○上開住處扣得之毒品，分別經法務
    部調查局及憲兵司令部刑事鑑識中心鑑定結果，各含有第一
    級毒品海洛因（計5 包，驗餘合計淨重4.25公克）及第二級
    毒品甲基安非他命（計9 包，驗餘合計淨重6.5529公克）成
    份，此分別有法務部調查局濫用藥物實驗室97年2 月18日調
    科壹字第09723008660 號鑑定書（96年度偵字第30083 號卷
    第112 頁）、憲兵司令部刑事鑑識中心97年1 月23日憲直刑
    鑑字第0970000120號鑑定書（同上卷第115 頁）在卷足按，
    然上開扣案之第一級毒品海洛因，係被告於96年12月7 日下
    午5 時50餘分許以3,000 元之價格販售予配合警方前往查案
    之證人黃曉峰（被告此部分犯罪事實未據檢察官起訴）後所
    剩餘之毒品，而扣案之第二級毒品甲基安非他命，被告當日
    並無販售予證人葉志偉之意（被告被訴此部分事實業經原審
    判決無罪確定），是扣案之第一級毒品海洛因5 包及第二級
    毒品甲基安非他命9 包，與被告本件所犯如附表一所示之販
    賣第一級毒品、第二級毒品之犯行並無關聯，上開扣案之第
    一級毒品海洛因應俟檢察官就被告於96年12月7 日販賣第一
    級毒品予黃曉峰部分之犯行另行起訴後，由法院另案處理，
    或與扣案之第二級毒品甲基安非他命，同由檢察官以違禁物
    聲請法院單獨宣告沒收銷燬，乃原判決竟將上開扣案之第一
    級毒品海洛因與第二級毒品甲基安非他命，於本案依毒品危
    害防制條例第18條第1 項前段併予諭知沒收銷燬，自有未合
    。（二）原判決於事實、理由欄均認定被告於96年11月27日
    係以3, 000元之價格販賣海洛因1 包（重量約0.15公克）予
    黃曉峰，然於主文欄就此部分販賣毒品所得財物，卻諭知沒
    收2,000 元；且於事實、理由欄認定被告販賣海洛因、甲基
    安非他命所得財物共計8,000 元，然於主文欄定執行刑就沒
    收販賣毒品所得財物部分卻諭知沒收7,000 元，亦有未合。
    （三）本件扣案之BENQ牌行動電話1 具（含門號0000-00000
    0 號之SIM 卡1 枚），係被告所有供聯絡販毒事宜所用之物
    ，應依毒品危害防制條例第19條第1 項之規定宣告沒收，原
    判決依刑法第38條第1 項第2 款之規定宣告沒收，亦有違誤
    。（四）原判決未依刑法第59條之規定，就被告販賣第一級
    毒品犯行部分酌量減輕其刑，自有未洽。（五）毒品危害防
    制條例第4 條第2項販賣第二級毒品罪之法定最輕本刑為有
    期徒刑7 年，原判決就被告上開販賣第二級毒品之犯行，於
    無任何減輕其刑事由之情況下，竟量處有期徒刑5 年2 月，
    亦有未合。綜上，被告上訴意旨否認上開販賣第一級毒品、
    第二級毒品之犯行，雖無理由；惟原判決就被告上開販賣第
    一級毒品、第二級毒品部分既有可議，自無可維持，應由本
    院將原判決關於被告於96年11月27日上午8 時許、同年12月
     1日中午12時30分許販賣第一級毒品予黃曉峰部分，及於同
    年12月5 日下午6 時46分許販賣第二級毒品予葉志偉部分，
    暨定執行刑部分均撤銷改判。爰審酌海洛因及甲基安非他命
    具有高度成癮性，戒解不易，嚴重危害國人身心健康，為國
    法懸為厲禁，被告誘於利益，恣意販售海洛因及甲基安非他
    命，危害他人身體健康及社會風氣，被告之生活狀況、品行
    、智識程度、販賣之次數、所得利益暨所生之危害，及犯罪
    後否認犯行等一切情狀，就被告上開販賣第一級毒品、第二
    級毒品之犯行，分別量處如附表一編號1.2.3.所示之刑，並
    定其應執行刑為有期徒刑20年，以資懲儆。再按依毒品危害
    防制條例第19條第1 項：「犯同條例第4 條至第9條、第12
    條、第13條或第14條第1 項第2 項之罪者，其供犯罪所用或
    因犯罪所得之財物均沒收之，如全部或一部不能沒收時，追
    徵其價額或以其財產抵償之」，係採義務沒收主義，故販賣
    毒品所得之金錢，如能認定確係販賣毒品所得之款項，均應
    宣告沒收，不以當場搜獲扣押者為限（最高法院93年度臺上
    字第2670號判決意旨參照），是販賣毒品所用之物或所得之
    金錢，無論已否扣案，均應依法沒收。本件被告販賣海洛因
    及甲基安非他命之所得款項共計6,000 元，為被告販賣毒品
    所得之財物，雖未扣案，仍應依毒品危害防制條例第19條第
    1 項之規定宣告沒收，如全部或一部不能沒收時，以其財產
    抵償之。茲查行動電話服務須以晶片卡（即SIM 卡）為使用
    介面，因此電信公司於出租行動電話門號予消費者使用時，
    即同時附帶提供晶片卡給消費者作為門號使用之介面，故電
    信公司接受消費者申辦門號並將該門號開通上線時，該晶片
    卡之所有權是否移轉於消費者，抑或仍保留於電信公司，端
    視其簽訂之服務契約內容如何約定。揆諸司法院所蒐集網羅
    並轉發供辦案法官參考之目前市面各家電信公司之服務契約
    書，皆載明，電信公司於締約後所交付予消費者使用之晶片
    卡（即SIM 卡），於日後解除契約或終止契約時，均無庸返
    還。蓋無非因SIM 卡既經使用，其內當會儲存若干消費者所
    自行輸入之個人資料，如接受消費者歸還SIM 卡，電信公司
    勢必將需花費相當之人力、費用，將卡內之資料悉數消磁刪
    除，勿使先前使用者之個人資料外傳，且電信公司尚須提防
    回收之SIM 卡內是否留有電腦病毒或惡意程式，庶免影響日
    後使用者之權益；而消費者經年累月所輸入儲存之個人資料
    ，亦將於經回收後一夕化為泡影；是回收SIM 卡之作法，將
    造成電信業者與消費者「兩敗俱傷」；加以目前科技產業發
    達，行動電話之SIM 卡之價格微薄，電信公司基於經營成本
    及服務便利性之考量，殊無收回已經消費者使用過之SIM 卡
    之必要，其理甚明。綜上，於法律上而言，SIM 卡既經電信
    公司交付消費者使用，所有權即歸由消費者取得，無庸贅言
    。因此電信公司於出租行動電話門號予消費者使用時，即同
    時附帶提供晶片卡給消費者作為門號使用之介面，故電信公
    司接受消費者申辦門號並將該門號開通上線時，該晶片卡之
    所有權已移轉於消費者，消費者日後縱解除或終止使用契約
    ，亦無庸歸還晶片卡。是消費者若以行動電話作為毒品交易
    之聯繫管道，該行動電話本身及其中之SIM 卡，均係該犯人
    所有供犯罪所用之物，應一併宣告沒收，此亦有最高法院97
    年度臺上字第2230號判決可資參照。是本件扣案之BENQ牌行
    動電話1 具（含門號為0000000000號之SIM 卡1 枚），均係
    供被告本件販賣第一級及第二級毒品犯罪時聯絡使用之物，
    且屬被告所有，應依毒品危害防制條例第19條第1 項之規定
    宣告沒收。
六、至公訴意旨另請求考量被告犯罪情節，認藉刑罰之執行實已
    不足矯治，請依刑法第90條第1 項諭知於刑之執行前令入勞
    動場所強制工作，以資矯治云云。惟按保安處分係針對受處
    分人將來之危險性所為之處置，以達教化、治療之目的，為
    刑罰之補充制度，保安處分中之強制工作，旨在對嚴重職業
    性犯罪及欠缺正確工作觀念或無正常工作因而犯罪者，強制
    其從事勞動，學習一技之長及正確之謀生觀念，使其日後重
    返社會，能適應社會生活。然保安處分之措施亦含社會隔離
    、拘束身體自由之性質，其限制人民之權利，實與刑罰同，
    自應受比例原則之規範，使保安處分之宣告，與行為人所為
    行為之嚴重性、行為人所表現之危險性，及對行為人未來行
    為之期待性相當，最高法院91年度臺上字第4625號判決意旨
    足資參照。經查，被告未有受徒刑之執行完畢或一部之執行
    而赦免後，5 年內故意再犯有期徒刑以上之罪之情，有本院
    被告前案紀錄表1 份在卷足憑，而被告就本案件尚未執行，
    尚無從認定其是否有經刑罰處遇而未能收其效之情形。故本
    院認宣告如主文所示之刑，已足與被告犯行之處罰相當，足
    收儆懲之效，而無另宣告強制工作以預防矯治其社會危險性
    之必要，爰不另為強制工作之諭知，併此敘明。
貳、無罪部分：
一、公訴意旨另以：被告甲○○明知甲基安非他命係毒品危害防
    制條例第2條第2項第2款所定之第二級毒品，不得非法持有
    及販賣，竟基於意圖營利販賣第二級毒品甲基安非他命之犯
    意，於葉志偉以電話撥打被告甲○○行動電話0000000000號
    告稱「要拿東西」等語後，被告甲○○即分別於如附表二編
    號1.2.所示之時、地，各以1,000元之價格，販賣第二級毒
    品甲基安非他命1包（約0.2公克）予葉志偉計2次。因認被
    告甲○○此部分所為，另涉犯毒品危害防制條例第4條第2項
    之販賣第二級毒品罪嫌云云。
二、按犯罪事實應依證據認定之，無證據不得認定犯罪事實，刑
    事訴訟法第154條第2項定有明文。而所謂認定犯罪事實之證
    據，係指足以認定被告確有犯罪行為之積極證據而言，該項
    證據自須適合於被告犯罪事實之認定，始得採為斷罪資料；
    苟積極證據不足為不利於被告事實之認定時，即應為有利於
    被告之認定，更不必有何有利之證據（最高法院29年上字第
    3105號、30年上字第816號判例參照）。又按刑事訴訟法第
    156條第2項規定：被告或共犯之自白不得作為有罪判決之唯
    一證據，仍應調查其他必要之證據，以察其是否與事實相符
    。其立法旨意乃在防範被告或共犯自白之虛擬致與事實不符
    ，故對自白在證據上之價值加以限制，明定須藉補強證據以
    擔保其真實性，並非絕對可由法院自由判斷被告或共犯自白
    之證明力。況犯毒品危害防制條例第4條第1項至第4項、第
    5條第1項至第4項前段、第6條第1項至第4項、第7條第1項至
    第4項、第8條第1項至第4項、第10條或第11條第1、2項之罪
    ，供出毒品來源，因而破獲者，得減輕其刑，同條例第17條
    定有明文，則施用毒品之人，如供出毒品來源因而破獲，既
    得藉以邀求寬典減輕其刑，為擔保其所為不利於對向共犯陳
    述之真實性，尤應有足以令人確信其陳述為真實之補強證據
    ，始得據為不利被告之認定，此亦有最高法院95年度臺上字
    第4744號判決要旨可資參酌。
三、公訴人認被告涉犯此部分犯行，無非係以證人葉志偉之證述
    、扣案之甲基安非他命9包（驗餘淨重6.5529公克）及憲兵
    司令部刑事鑑識中心97年1月23日憲直刑鑑字第0970000120
    號鑑定書、證人葉志偉之指認照片等為其論據。訊據被告甲
    ○○矢口否認此部分販賣第二級毒品之犯行，辯稱：伊於96
    年4月間還在戒治中，96年4月間及同年7、8月間伊均未委由
    他人將甲基安非他命拿給葉志偉並向其收款等語。
四、經查：
（一）被告甲○○因施用毒品案件，於94年12月27日經臺灣桃園
      地方法院裁定令入勒戒處所觀察、勒戒後，因有繼續施用
      毒品傾向，再經同院於95年6月30日裁定令入戒治處所強
      制戒治，於95年7月10日入新竹戒治所，96年4月11日因停
      止其處分之執行而出所，有本院被告前案紀錄表在卷可稽
      。被告既已於96年4月11日停止戒治而出所，所辯96年4月
      間尚在戒治中，並無販賣第二級毒品甲基安非他命予葉志
      偉云云，自嫌無據，先予敘明。
（二）又本件員警於96年12月7日自被告甲○○上開住處扣得之
      毒品9包，經憲兵司令部刑事鑑識中心鑑定結果，含有第
      二級毒品甲基安非他命（驗餘合計淨重6.5529公克）成份
      ，固有憲兵司令部刑事鑑識中心97年1月23日憲直刑鑑字
      第0970000120號鑑定書（同上卷第115頁）在卷足按，然
      上開第二級毒品甲基安非他命，係員警於96年12月7日扣
      案，且被告於當日並無販售予證人葉志偉之意（被告被訴
      此部分事實業經原審判決無罪確定），顯見扣案之第二級
      毒品甲基安非他命9包，與被告被訴於96年4月某日下午、
      同年7、8月中某日中午販賣第二級毒品甲基安非他命予葉
      志偉之犯行並無關聯，是上開扣案之甲基安非他命9包（
      驗餘淨重6.552 9公克）及憲兵司令部刑事鑑識中心97年1
      月23日憲直刑鑑字第0970000120號鑑定書，自不足作為認
      定被告有於上開時間內販賣第二級毒品甲基安非他命予葉
      志偉之依據。
（三）證人葉志偉固於偵查及原審審理中證稱：其分別於96年4
      月、7或8月間向被告購買毒品，皆係先以電話撥打被告之
      0000000000號門號表示要購買1,000元安非他命，再前往
      被告上開桃園縣楊梅鎮住處並打電話告知其已到達，每次
      都會有不同人拿毒品給伊並向伊收款云云（96年度偵字第
      30083號卷第100頁；原審卷第159、160、163頁），並有
      指認照片1幀（96年度偵字第30083號卷第34頁）附卷可稽
      ，惟查證人葉志偉上開所述向被告購買甲基安非他命乙節
      ，並無任何補強證據足資證明確與事實相符，揆諸前揭最
      高法院判決要旨，自難遽依證人葉志偉此部分之片面指述
      ，即認定被告有此部分販賣第二級毒品甲基安非他命予葉
      志偉之犯行。
五、綜上所述，公訴人所舉扣案之甲基安非他命9包（驗餘淨重
    6.5529公克）及憲兵司令部刑事鑑識中心97年1月23日憲直
    刑鑑字第0970000120號鑑定書，與被告被訴於96年4月某日
    下午、同年7、8月中某日中午販賣第二級毒品甲基安非他命
    予葉志偉之犯行並無關聯，而證人葉志偉所為分別於96年4
    月、7或8月間向被告購買第二級毒品甲基安非他命之供述，
    係屬其片面指述，並無何補強證據足資證明確與事實相符，
    此外，復查無其他積極證據足以認定被告確有此部分販賣第
    二級毒品甲基安非他命予葉志偉之事實，是被告此部分犯行
    ，尚屬不能證明，自應依法就被告此部分犯行諭知無罪之判
    決。原審不察，就被告被訴於96年4月某日下午6、7時許及
    同年7、8月中某日中午販賣第二級毒品予葉志偉部分，僅以
    證人葉志偉歷次分別於偵訊及原審審理時供述購買毒品之時
    點均相符一致，且證人葉志偉與證人黃曉峰向被告購買毒品
    之交易模式相同，即遽認被告有前開2次販賣毒品予葉志偉
    之犯行，就被告此部分亦併予論罪科刑，自有未洽。被告上
    訴意旨否認此部分販賣第二級毒品之犯行，為有理由，自應
    由本院將原判決關於被告於96年4月間某日下午6、7時許、
    同年7、8月間某日中午某時販賣第二級毒品予葉志偉部分均
    撤銷，並改判被告此部分無罪，以昭慎重，並免冤抑。
丙、據上論斷，應依刑事訴訟法第369條第1項前段、第364條、
    第299條第1項前段、第301條第1項，毒品危害防制條例第4
    條第1項、第2項、第19條第1項，刑法第11條、第59條、第
    65條第2項、第51條第5款、第9款、第10款，判決如主文。
本案經檢察官呂光華到庭執行職務。
中    華    民    國    98    年    4     月    16    日
                  刑事第九庭審判長法  官  陳貽男
                                  法  官  何信慶
                                  法  官  周盈文
以上正本證明與原本無異。
如不服本判決，應於收受送達後10日內向本院提出上訴書狀，其
未敘述上訴之理由者並得於提起上訴後10日內向本院補提理由書
（均須按他造當事人之人數附繕本）「切勿逕送上級法院」。
被告就附表二部分不得上訴。
                                  書記官  余姿慧
中    華    民    國    98    年    4     月    16    日
附錄：本案論罪科刑法條全文
毒品危害防制條例第4條
製造、運輸、販賣第一級毒品者，處死刑或無期徒刑；處無期徒
刑者，得併科新臺幣 1 千萬元以下罰金。
製造、運輸、販賣第二級毒品者，處無期徒刑或 7 年以上有期徒
刑，得併科新臺幣 7 百萬元以下罰金。
製造、運輸、販賣第三級毒品者，處 5 年以上有期徒刑，得併科
新臺幣 5 百萬元以下罰金。
製造、運輸、販賣第四級毒品者，處 3 年以上 10 年以下有期徒
刑，得併科新臺幣 3 百萬元以下罰金。
製造、運輸、販賣專供製造或施用毒品之器具者，處 1 年以上 7
年以下有期徒刑，得併科新臺幣 1 百萬元以下罰金。
前五項之未遂犯罰之。
附表一：（有罪部分）
┌──┬──────┬─────┬─────┬────────────────────┐
│編號│販賣時地、對│所犯之罪名│諭知之主刑│               諭知之從刑               │
│    │象及毒品種類│          │          │                                        │
├──┼──────┼─────┼─────┼────────────────────┤
│ 1. │於96年11月27│販賣第一級│處有期徒刑│扣案之BENQ牌行動電話壹具（含門號00000000│
│    │日上午8時許 │毒品。    │拾伍年陸月│76號之SIM卡壹枚）沒收；未扣案之販賣第一 │
│    │在甲○○位於│          │。        │級毒品所得財物新臺幣參仟元沒收，如全部或│
│    │桃園縣楊梅鎮│          │          │一部不能沒收時，以其財產抵償之。        │
│    │秀才路207巷1│          │          │                                        │
│    │弄3號住處巷 │          │          │                                        │
│    │口，販賣海洛│          │          │                                        │
│    │因1包（重量 │          │          │                                        │
│    │約0.15公克）│          │          │                                        │
│    │予黃曉峰，價│          │          │                                        │
│    │格為3,000元 │          │          │                                        │
│    │。          │          │          │                                        │
├──┼──────┼─────┼─────┼────────────────────┤
│ 2. │於96年12月1 │販賣第一級│處有期徒刑│扣案之BENQ牌行動電話壹具（含門號00000000│
│    │日中午12時30│毒品。    │拾伍年陸月│76號之SIM卡壹枚）沒收；未扣案之販賣第一 │
│    │餘分許在新竹│          │。        │級毒品所得財物新臺幣貳仟元沒收，如全部或│
│    │縣湖口鄉千大│          │          │一部不能沒收時，以其財產抵償之。        │
│    │傢俱行，委由│          │          │                                        │
│    │1名不知情之 │          │          │                                        │
│    │姓名不詳之成│          │          │                                        │
│    │年男子交付海│          │          │                                        │
│    │洛因1包（重 │          │          │                                        │
│    │量約0.2公克 │          │          │                                        │
│    │）予黃曉峰，│          │          │                                        │
│    │並向黃曉峰收│          │          │                                        │
│    │取2,000元。 │          │          │                                        │
├──┼──────┼─────┼─────┼────────────────────┤
│ 3. │於96年12月5 │販賣第二級│處有期徒刑│扣案之BENQ牌行動電話壹具（含門號00000000│
│    │日下午6時40 │毒品。    │柒年貳月。│76號之SIM卡壹枚）沒收；未扣案之販賣第二 │
│    │餘分許在張吉│          │          │級毒品所得財物新臺幣壹仟元沒收，如全部或│
│    │和位於桃園縣│          │          │一部不能沒收時，以其財產抵償之。        │
│    │楊梅鎮○○路│          │          │                                        │
│    │207巷1弄3號 │          │          │                                        │
│    │住處門口，委│          │          │                                        │
│    │由1名不知情 │          │          │                                        │
│    │之姓名不詳之│          │          │                                        │
│    │成年男子交付│          │          │                                        │
│    │甲基安非他命│          │          │                                        │
│    │1包（重量約 │          │          │                                        │
│    │0.2公克）予 │          │          │                                        │
│    │葉志偉，並向│          │          │                                        │
│    │葉志偉收取1,│          │          │                                        │
│    │000元。     │          │          │                                        │
└──┴──────┴─────┴─────┴────────────────────┘
附表二：（無罪部分）
┌──┬───────┬────┬──────────┬────┐
│編號│販賣時間、地點│販賣對象│毒品種類、數量及價格│被訴法條│
├──┼───────┼────┼──────────┼────┤
│ 1. │於96年4月某日 │葉志偉  │第二級毒品甲基安非他│毒品危害│
│    │下午6、7時許，│        │命1包（約0.2公克），│防制條例│
│    │在甲○○位於桃│        │價格為1,000元       │第4條第2│
│    │園縣楊梅鎮秀才│        │                    │項之販賣│
│    │路207巷1弄3號 │        │                    │第二級毒│
│    │住處          │        │                    │品罪    │
├──┼───────┼────┼──────────┤        │
│ 2. │於96年7、8月中│葉志偉  │同  上              │        │
│    │某日中午，在張│        │                    │        │
│    │吉和位於桃園縣│        │                    │        │
│    │楊梅鎮○○路20│        │                    │        │
│    │7巷1弄3號住處 │        │                    │        │
└──┴───────┴────┴──────────┴────┘


司法院資訊處製作；財團法人民間司法改革基金會備份。
